臺灣高等法院刑事裁定
110年度原上訴字第64號
上  訴  人  
即  被  告  郭志偉


選任辯護人  江宜蔚律師
上  訴  人  
即  被  告  沈江育




選任辯護人  林哲倫律師                    
上  訴  人  
即  被  告  周其輝


選任辯護人  陳亮佑律師
上列被告等因違反組織犯罪防制條例等案件，前經限制出境、出
海，本院裁定如下：
    主  文
郭志偉、沈江育、周其輝自民國壹佰壹拾年玖月貳拾壹日起延長
限制出境、出海捌月。
    理  由
一、按「被告犯罪嫌疑重大，而有下列各款情形之一者，必要時
    檢察官或法官得逕行限制出境、出海。但所犯係最重本刑為
    拘役或專科罰金之案件，不得逕行限制之：一、無一定之住
    、居所者。二、有相當理由足認有逃亡之虞者。三、有相當
    理由足認有湮滅、偽造、變造證據或勾串共犯或證人之虞者
    」、「審判中限制出境、出海每次不得逾八月，犯最重本刑
    為有期徒刑十年以下之罪者，累計不得逾五年；其餘之罪，
    累計不得逾十年」，刑事訴訟法第93條之2第1項、第93條之
    3第2項後段分別定有明文。
二、被告郭志偉、沈江育、周其輝因違反組織犯罪防制條例等案
    件，前經原審法院於109年1月22日以有相當理由足認被告三
    人有逃亡之虞，裁定被告三人自109年1月22日起限制出境、
    出海8月，並於109年1月22日以桃院祥刑輝108原訴101字第1
    090051995號函內政部移民署、海洋委員會海巡署偵防分署
    自109年1月22日至109年9月21日止限制被告三人出境、出海
    ，有原審法院上開函文、108年度原訴字第101號裁定及限制
    出境（海）通知書在卷可按（原審卷一之1第229至231頁、
    原審訴字卷二第63至69頁、原審卷五第61至67頁）。嗣原審
    法院於109年9月18日訊問被告三人後，諭知被告三人自109
    年9月18日起再執行羈押，有原審法院109年9月18日訊問筆
    錄在卷可按（原審訴字卷二第120頁）。嗣原審法院於109年
    10月23日訊問被告三人後，裁定被告三人自109 年10月29日
    起延長羈押2月，有原審法院109年度聲字第4026號、108年
    原訴字第101號、109年度聲字第3948號裁定在卷可按（原審
    訴字卷一之二第69至71頁、原審訴字卷二第117至119頁、原
    審訴字卷五第163至165頁）。嗣原審法院於109年12月22日
    訊問被告三人後，裁定被告自109年12月29日起延長羈押2月
    ，有原審法院109年度聲字第101號、109年度聲字第4416號
    、108年度原訴字第101號裁定在卷可按（原審訴字卷一之二
    第101至102頁、原審訴字卷二213至215頁、原審訴字卷五第
    199至200頁）。嗣原審法院於110年1月21日訊問被告三人及
    聽取辯護人之意見後，裁定被告三人自110年1月21日起至11
    0年9月20日止限制出境、出海8個月，有原審法院108年度原
    訴字第101號裁定及限制出境（海）通知書在卷可按（原審
    訴字卷六第479至481、493、507、521頁），均先予敘明。
三、茲前開期間將於110年9月20日屆滿，本院審核相關卷證，並
    給予被告等之辯護人陳述意見之機會後，被告郭志偉之辯護
    人表示目前疫情期間，被告就算要出國也到不了目的地國，
    限制出境出海沒有必要等語；被告沈江育之辯護人表示目前
    疫情期間，被告就算要出國也到不了目的地國，無限制出境
    出海之必要，且原審判決至今，被告也都在國內，也如期到
    庭，故無必要限制出境等語（本院卷第351頁），被告周其
    輝及其辯護人則均表示無意見（本院卷第418頁）。
四、被告郭志偉違反組織犯罪防制條例第3條第1項前段、刑法第
    339條之4第1項第2款、被告沈江育、周其輝違反組織犯罪防
    制條例第3條第1項後段、刑法第339條之4第1項第2款等罪嫌
    疑重大，有被告供述及卷存相關事證可證。又被告郭志偉、
    沈江育、周其輝所涉刑法第339條之4第1項第2款三人以上共
    同詐欺取財罪之法定刑為「1年以上7年以下有期徒刑，得併
    科新臺幣100萬元以下罰金」，被告郭志偉所涉加重詐欺犯
    行（共四罪），復經原審以108年度原訴字第101號判決各判
    處2年6月在案；被告沈江育所涉加重詐欺犯行（共五罪），
    復經原審以108年度原訴字第101號判決各判處2年在案；被
    告周其輝所涉加重詐欺犯行（共二罪），復經原審以108年
    度原訴字第101號判決各判處2年在案，罪刑非輕，且現仍由
    本院以110年度原上訴字第64號案件審理中，尚未結案，是
    被告犯罪嫌疑重大，且存有畏重罪審判、執行而逃亡之誘因
    ，而被告郭志偉、沈江育、周其輝有多次出入境之紀錄，且
    自承其從事跨國詐欺犯罪，若未將被告郭志偉、沈江育、周
    其輝限制出境、出海，仍有逃亡國外之虞，有相當理由足認
    被告有逃亡之虞，有刑事訴訟法第93條之2第1項第2款之事
    由。況被告郭志偉、沈江育、周其輝所涉刑法加重詐欺犯行
    對社會治安危害重大，參酌本案訴訟進行程度，並權衡國家
    刑事司法權之有效行使、社會秩序及公共利益、被告居住及
    遷徒自由權受限制程度，且考量被告所涉本案犯罪情節與所
    犯罪名之輕重，就其目的與手段依比例原則權衡後，認仍有
    對被告郭志偉、沈江育、周其輝限制出境、出海之必要，爰
    裁定自110年9月21日起限制出境、出海8月。
五、據上論斷，依刑事訴訟法第93條之2第1項第2款、第93條之3
    第2項，裁定如主文。　　
中　　華　　民　　國　　110 　年　　9 　　月　　15　　日
　　　　　　        刑事第七庭  審判長法　官  孫惠琳
　　　　　　　　　　　　　　　　　　  法　官  張育彰　　
　　　　　　　　　　　　　　　　　　  法　官  王惟琪
以上正本證明與原本無異。
如不服本裁定，應於收受送達後五日內向本院提出抗告狀。
                                      書記官  陳怡君
中　　華　　民　　國　　110 　年　　9 　　月　　16　　日